【裁判字號】    99,裁,115
【裁判日期】    990121
【裁判案由】    商標註冊
【裁判全文】
最  高  行  政  法  院  裁  定
                                       99年度裁字第115號
上  訴  人  甲○○
被 上訴 人  經濟部智慧財產局
代  表  人  乙○○
上列當事人間商標註冊事件，上訴人對於中華民國98年9月24日
智慧財產法院98年度行商訴字第77號行政判決，提起上訴，本院
裁定如下：
    主  文
上訴駁回。
上訴審訴訟費用由上訴人負擔。
    理  由
一、按依據智慧財產案件審理法第32條規定提起上訴者，即應適
    用行政訴訟法關於上訴審程序相關規定。對於智慧財產法院
    行政判決之上訴，非以其違背法令為理由，不得為之，行政
    訴訟法第242條定有明文。依同法第243條第1項規定，判決
    不適用法規或適用不當者，為違背法令；而判決有同條第2
    項所列各款情形之一者，為當然違背法令。是當事人對於智
    慧財產法院行政判決上訴，如依行政訴訟法第243條第1項規
    定，以智慧財產法院行政判決有不適用法規或適用不當為理
    由時，其上訴狀或理由書應有具體之指摘，並揭示該法規之
    條項或其內容；如以行政訴訟法第243條第2項所列各款情形
    為理由時，其上訴狀或理由書，應揭示合於該條項各款之事
    實。上訴狀或理由書如未依此項方法表明，或其所表明者與
    上開法條規定不合時，即難認為已對智慧財產法院行政判決
    之如何違背法令有具體之指摘，其上訴自難認為合法。
二、緣上訴人前於96年10月5日以「表演式銷售Dramatic
    Selling及圖」商標，指定使用於商標法施行細則第13條所
    定商品及服務分類表第35類之企業買受之仲介及有關之諮詢
    顧問等服務、第41類之書刊之出版等服務，向被上訴人申請
    註冊。案經其審查，於97年10月22日以（97）智商0300字第
    097907549900號商標核准審定書准予註冊，惟依職權認定其
    商標圖樣中「Dramatic Selling、未經設計之表演式銷售」
    不在專用之列。嗣上訴人於97年1月17日再以「秀場
    ShowTime 」商標，指定使用於商標法施行細則第13條所定
    商品及服務分類表第35類之企業買受之仲介及有關之諮詢顧
    問等服務、第41類之書刊之出版等服務，向被上訴人申請註
    冊。案經其審查，於97年11月24日以（97）智商0482字第
    09790841370號、（97）智商0482字第09790841380號商標核
    准審定書准予註冊，惟依職權認定其商標圖樣中「未經設計
    之『秀場ShowTime』」不在專用之列。上訴人對上述三審定
    中認定其商標圖樣中「Dramatic Selling、未經設計之表演
    式銷售」及「未經設計之『秀場ShowTime』」不在專用之列
    部分不服，提起訴願，前者「Dramatic Selling、未經設計
    之表演式銷售」部分因已逾訴願期間經遭訴願不受理，後者
    則經決定駁回後，上訴人提起本件行政訴訟，經原審以起訴
    一部不合法，一部無理由判決駁回，遂又提起本件上訴。
三、本件上訴人對於智慧財產法院98年度行商訴字第77號行政判
    決（下稱原判決）上訴，主張：其長期於顧問/訓練界工作
    ，於西元2002年自創全球品牌(思圖組織行為研究中心），
    以表演及思考為主軸，獲得各大知名企業及政府相關單位邀
    請演講及訓練規劃，由於產品特殊及品牌定位之設定，任何
    時間上網搜尋思考式/表演式，思圖總是占有大多版面，其
    產品名稱自已依商標法第23條第4項規定取得後天之識別性
    。況SHOW場具有其獨創性(將劇場與銷售創意組合為全球首
    創，業界無人使用)及暗示性(消費者需相當推理方能領會商
    標與商品之關連性)，幾無同業使用之可能性，亦未影響同
    業競爭之公平性，且倘未經設計之文字不受保護，將使抄襲
    者可輕易模仿，終造成劣幣驅逐良幣之現象。況被上訴人另
    案亦已核准通過「申請案號000000000-秀場、申請案號
    000000000-雪花秀、申請案號000000000-A波」等商標，以
    相同形式申請之本案卻有不同的結果，被上訴人顯然有審查
    不一致之情事等語。惟查，原審就被上訴人依職權認定上訴
    人申請註冊之第00000000、00000000號商標圖樣中之「未經
    設計之『秀場ShowTime』」不在專用之列，於法並無違誤，
    及就「表演式銷售Dramatic Selling及圖」商標部分，訴願
    已逾30日之不變期間，訴願不合法，故其起訴未經合法前置
    程序，亦為不合法等節，業於判決理由內詳為論述。核其上
    訴理由，並未具體說明原判決有何不適用法規或適用法規不
    當之情形，及合於行政訴訟法第243條第2項所列各款之事實
    ，難認對該判決之如何違背法令已有具體之指摘。依首開規
    定及說明，應認其上訴為不合法。
四、據上論結，本件上訴為不合法，依智慧財產案件審理法第1
    條，行政訴訟法第249條第1項前段、第104條，民事訴訟法
    第95條、第78條，裁定如主文。
中    華    民    國    99    年    1     月    21    日
                    最高行政法院第七庭
                        審判長法官  藍  獻  林
                              法官  黃  淑  玲
                              法官  廖  宏  明
                              法官  張  瓊  文
                              法官  姜  素  娥
以  上  正  本  證  明  與  原  本  無  異
中    華    民    國    99    年    1     月    21    日
                              書記官  阮  思  瑩


司法院資訊處製作；財團法人民間司法改革基金會備份。
